臺灣高等法院刑事判決
109年度上易字第407號
上  訴  人  
即  被  告  林棕凱（原名林琮凱）



選任辯護人  金鑫律師                                  
            劉世興律師
            黃昱傑律師
上列上訴人即被告因違反毒品危害防制條例案件，不服臺灣桃園
地方法院108年度審易字第1905號，中華民國108年11月27日第一
審判決（起訴案號：臺灣桃園地方檢察署108年度偵字第15632號
），提起上訴，本院判決如下：
    主  文
上訴駁回。
    事  實
一、林棕凱（原名林琮凱）基於持有第三級毒品純質淨重20公克
    以上之犯意，於民國108年2月間某日，在桃園市○○區○○路上
    之凱悅KTV內，以新臺幣3萬元之價格，向某真實姓名、年籍
    不詳之成年男子購入第三級毒品愷他命1包而非法持有之。
    嗣於108年5月21日晚上10時45分許，因交通違規，為警在桃
    園市○○區○○路○段000巷00000號前對其盤查，並徵得其同意
    執行搜索後，在其所駕駛車牌號碼000-0000號之自小客車駕
    駛座下方地墊處扣得上開純質淨重20公克以上之愷他命1包
    （毛重99.5610公克，純度99.9％，純質淨重97.9360公克，
    驗餘淨重97.9457公克），始悉上情。
二、案經桃園市政府警察局刑事警察大隊報請臺灣桃園地方檢察
    署檢察官偵查起訴。
    理  由
一、證據能力：
    本件認定事實所引用之卷證資料（包含人證、物證、書證，
    詳下述及者），並無證據證明係公務員違背法定程序所取得
    ，與本案亦有自然之關連性，公訴人、被告林棕凱及其辯護
    人迄至本案言詞辯論終結，均不爭執該等卷證之證據能力或
    曾提出關於證據能力之聲明異議，本院認引為證據為適當，
    是依刑事訴訟法第159條之5等規定，下述認定事實所引用之
    證據方法均有證據能力，合先敘明。
二、認定事實：
    上揭犯罪事實，業據被告於警詢、偵查、原審及本院審理中
    均坦承不諱，並有扣案之第三級毒品愷他命1包為憑，且有
    交通部民用航空局航空醫務中心毒品鑑定書（見偵卷第50頁
    ）、自願受搜索同意書、搜索扣押筆錄及扣案毒品照片在卷
    可稽，是被告前揭任意性自白核與事實相符而可採信，本案
    事證已臻明確，其犯行足堪認定，自應依法論科。
三、論罪及駁回上訴之理由：
  ㈠核被告所為，係犯毒品危害防制條例第11條第5項之持有第三
    級毒品純質淨重20公克以上罪。
  ㈡原審同此認定，以被告罪證明確，依刑事訴訟法第273條之1
    第1項、第299條第1項前段、毒品危害防制條例第11條第5項
    、刑法第11條、第38條第1項等規定，審酌被告正值壯年，
    不思毒品對人之身體、國家社會均為禍甚深，竟為供已施用
    而購入持有前開之第三級毒品，數量非微，戕害自身健康，
    漠視法令禁制，實不宜寬縱，惟兼衡其智識程度、犯罪之動
    機、目的、手段及其犯罪後坦承犯行等一切情狀，量處有期
    徒刑8月。另就沒收部分說明：扣案之上開毒品1包，經送驗
    檢出第三級毒品愷他命成分，屬違禁物，應依刑法第38條第
    1項規定宣告沒收；又該裝載上開愷他命之包裝袋與愷他命
    無法完全析離，應併予宣告沒收（至取樣供鑑定之第三級毒
    品愷他命，因鑑定時已檢驗用罄而不存在，該部分自無庸再
    宣告沒收）。經核原審就罪刑及沒收之認事用法並無違誤，
    量刑亦稱妥適。
　㈢被告上訴請求從輕量刑，並給予得易科罰金之機會甚至緩刑
    云云。然而，被告始終坦承犯行之犯後態度，業為原審量刑
    時所斟酌，且被告經警查獲其持有之第三級毒品愷他命，非
    但純質淨重超越法定標準20公克以上甚多，且純度高達99.9
    ％，堪稱量多質精，被告犯罪之情節自非輕微，參以被告前
    因幫助販賣第三級毒品愷他命，經判處有期徒刑2年10月確
    定，於103年1月4日始縮刑期滿執行完畢（見卷附本院被告
    前案紀錄表及本院98年度上更一字第547號判決），此次又
    再犯本案，雖不構成累犯，但被告顯然並未因前案之執行而
    記取教訓，竟又非法持有上開與前案同種且量多質精之第三
    級毒品愷他命，衡量此等對被告不利之量刑因子，原判決所
    宣告之有期徒刑8月核屬允當，被告上訴提出其有正當網拍
    工作、家有年邁長輩需要照顧等事證，請求從輕量刑，尚難
    因此認為原判決之宣告刑過重，本院參酌上開前案之事實，
    亦認不宜再給予被告緩刑之機會，是被告上訴並無理由，應
    予駁回。
據上論斷，應依刑事訴訟法第368條，判決如主文。
本案經檢察官賴謝銓提起公訴，檢察官許祥珍到庭執行職務。
中　　華　　民　　國　　109 　年　　4 　　月　　21　　日
                  刑事第八庭  審判長法  官  陳世宗 
                                    法  官  周明鴻
                                    法  官  吳勇毅 
以上正本證明與原本無異。
不得上訴。
                                    書記官  許家慧
中　　華　　民　　國　　109 　年　　4 　　月　　21　　日